hu: Otthon és kert > Gyep és kert > Kültéri élet > Függőágy-alkatrészek és -kiegészítők: Függőágy-kiegészítők; Függőágy-alkatrészek
lt-LT: Namai ir sodas > Veja ir sodas > Gyvenimas lauke > Hamakų dalys ir priedai: Hamakų priedai; Hamakų dalys
it: Casa e giardino > Prato e giardino > Vita all'aperto > Componenti e accessori per amache: Accessori per amache; Parti per amache
zh-TW: 居家和庭園 > 草皮和花園 > 戶外生活 > 吊床零件配件: 吊床配件; 吊床零件
ro-RO: Casă și grădină > Gazon și grădină > Exterior > Piese și accesorii pentru hamace: Accesorii hamace; Piese hamace
cs: Dům a zahrada > Trávníky a zahrady > Bydlení na zahradě > Příslušenství k houpacím sítím: Houpací sítě – příslušenství; Houpací sítě – díly
de: Heim & Garten > Rasen & Garten > Garten & Balkon > Hängemattenteile & -zubehör: Hängemattenzubehör; Hängemattenteile
ko: 가정/원예 용품 > 잔디/정원 > 야외활동 용품 > 해먹 부품/부대용품: 해먹 부대용품; 해먹 부품
th: บ้านและสวน > สนามและสวน > ชีวิตกลางแจ้ง > อุปกรณ์และชิ้นส่วนเปลญวน: อุปกรณ์เสริมเปลญวน; ชิ้นส่วนเปลญวน
fr: Maison et jardin > Pelouses et jardins > Vie en extérieur > Accessoires et pièces pour hamacs: Accessoires pour hamacs; Pièces de hamac
vi: Nhà và vườn > Bãi cỏ và vườn > Cuộc sống ngoài trời > Phụ kiện và phụ tùng võng: Phụ kiện võng; Phụ tùng võng
el: Σπίτι & κήπος > Γκαζόν & κήπος > Υπαίθρια διαβίωση > Ανταλλακτικά & αξεσουάρ αιώρας: Αξεσουάρ αιώρας; Ανταλλακτικά αιώρας
sk-SK: Dom a záhrada > Trávnik a záhrada > Terasa > Diely a príslušenstvo k hojdacej sieti: Príslušenstvo k hojdacej sieti; Časti hojdacej siete
bg-BG: Дом и градина > Морава и градина > Живот на открито > Части и аксесоари за хамак: Аксесоари за хамак; Части за хамак
fi: Koti ja puutarha > Piha ja puutarha > Oleskelu ulkona > Riippumattojen osat ja tarvikkeet: Riippumattojen tarvikkeet; Riippumattojen osat
pl: Dom i ogród > Trawnik i ogród > Akcesoria ogrodowe > Akcesoria i części do hamaków: Akcesoria do hamaków; Części do hamaków
ja: ホーム・ガーデン > ガーデン用品・ガーデン機器 > 屋外用家具・エクステリア > ハンモック関連小物: ハンモック関連用品; ハンモック部品
nb: Hjem og hage > Plen og hage > Leve ute > Hammockdeler og -tilbehør: Tilbehør til hammock; Deler til hammock
zh-CN: 家居与园艺 > 草坪与花园 > 户外生活用品 > 吊床零件/配件: 吊床配件; 吊床零件
en: Home & Garden > Lawn & Garden > Outdoor Living > Hammock Parts & Accessories: Hammock Accessories; Hammock Parts
sl-SI: Dom in vrt > Travnik in vrt > Bivanje na prostem > Deli in dodatki za viseče mreže: Dodatki za viseče mreže; Deli za viseče mreže
hr-HR: Dom i vrt > Travnjak i vrt > Boravak na otvorenom > Dijelovi i pribor za viseće mreže: Dodaci za viseće mreže; Dijelovi za viseće mreže
ru: Дом и сад > Товары для придомовых и садовых участков > Отдых на открытом воздухе > Детали и аксессуары для гамаков: Аксессуары для гамаков; Детали для гамаков
tr: Ev ve Bahçe > Çim ve Bahçe > Ev Dışında Yaşam > Hamak Parçaları ve Aksesuarları: Hamak Aksesuarları; Hamak Parçaları
sv: Hem och trädgård > Gräsmatta och trädgård > Utomhusliv > Tillbehör till hängmattor: Hängmattetillbehör; Hängmattedelar
da: Hjem og have > Græsplæne og have > Udendørsliv > Tilbehør til hængekøjer: Hængekøjetilbehør; Hængekøjedele
nl: Huis en tuin > Tuin en gazon > Buitenleven > Onderdelen en accessoires voor hangmatten: Accessoires voor hangmatten; Onderdelen voor hangmatten
pt-PT: Casa e jardim > Relva e jardim > Vida ao ar livre > Peças e acessórios para redes: Acessórios para redes; Peças para redes
es: Casa y jardín > Jardín > Artículos de exterior > Piezas y accesorios para hamacas: Accesorios para hamacas; Piezas para hamacas
pt-BR: Casa e jardim > Gramado e jardim > Espaços residenciais externos > Acessórios para redes de descanso: Acessórios para rede; Peças para rede